# 求助陈老师关于公司给予经销商市场补贴的会计处理

提问人：wx_61dc3ed2f1a8 时间：2022-01-10 23:32:33
陈老师，您好：
案例背景如下：A公司为主要销售模式为经销商模式，对于新加盟的经销商，公司会给予其部分门店装修补贴，对其进行支持。根据经销协议规定，假设经销商B在 11 月份完成门店开业，公司会承诺给予其 10 万元的装修补贴，经销商可在下次提货时进行兑现，但存在兑现比例限制，即仅能兑现提货金额的30%，即假设经销商提货 10 万元，就能兑现 3 万元，经销商仅需支付 7 万元即可，假设经销商提货 100 万元（100*0.3=30，最高可兑现金额为 30 万元），即可兑现 10 万元全部的装修补贴，仅需支付 90 万元即可，补贴的兑现金额视下次提货金额而定，A公司根据抵减补贴后的金额向客户开具发票并收款。
根据新收入准则规定，该项返利补贴，属于应付客户对价，应当将该应付对价冲减交易价格，并在确认相关收入与支付（或承诺支付）客户对价二者孰晚的时点冲减当期收入，但应付客户对价是为了向客户取得其他可明确区分商品的除外。
公司目前的相关会计处理如下：
在承诺给予补贴时，计提相应的补贴，借：收入 贷：其他应付款，在兑现时，借：其他应付款 贷：应收账款/预收账款。在该种会计处理下，可能会由于经销商在本期的提货金额较小，比如本期给予补贴 10 万元，但本期仅提货 9 万元，导致本期经销商的收入产生负数，或由于补贴影响导致毛利为负数的情况。
烦请陈老师帮忙解答一下，该种会计处理是否符合准则，在补贴冲减收入应在哪个时间点？

回答人：chenyiwei
此类补贴义务的发生和金额的确定均与日后对经销商的销售无关（尽管兑现的进度取决于经销商的日后采购），因此属于对经销商的无条件补助，这种补助，即使是在新收入准则下，也是计入销售费用更合理。可以理解为这种专门用途的补贴，在某种意义上也是购买经销商为本企业产品提供的推广服务。建议在补贴合同中对装修提出具体要求，例如按照本企业规定的装修风格进行装修、突出本企业品牌标识、将本企业商品展示在最醒目位置等。

提问人：zoujiecpa 时间：2022-01-14 15:52:23
陈老师：企业应付客户对价，应当将该应付对价冲减交易价格，但应付客户对价是为了向客户取得其他可明确区分商品的除外。向客户取得的可明确区分商品公允价值不能合理估计的，企业应当将应付客户对价全额冲减交易价格。
公司给新加盟的经销商装修补贴的公允价值能合理确定吗？判断应付客户对价是否计入销售费用要考虑：是否是对经销商是无条件补助？ 感谢老师指导我都糊涂了！！

回答人：chenyiwei
公司给新加盟的经销商装修补贴,，其依据并不是与该经销商之间的销售合同，因此不受应付客户对价的限制，在这方面该经销商并不是企业的“客户”。另外如果经销商属于代理人，则也只能进销售费用。